OLIVIA LAHARY

CHEFFE DE PROJET

Passionnée par la **gestion de projets** et dotée d'une solide formation académique en gestion, je suis une Cheffe de Projet Junior **déterminée** à m'épanouir dans ce domaine. Mon parcours et mes expériences antérieures m'ont permis de développer des compétences essentielles en **planification**, **coordination** et **suivi de projets**, tout en cultivant une approche axée sur **l'efficacité** et la **collaboration**

EXPERIENCES PROFESSIONNELLES

Testeuse / Développeuse Septembre 2022 - Septembre 2023 **JDC SA, Bruges, 33**, Alternance Bachelor, 1 an

Développement d'un robot de test en Windev

- Gestion de projet
- Développement des procédures de test en WLangage
- Formation utilisateurs et documentation

Gestion de test sur logiciel de caisse

- Tests automatisés avec Ranorex
- Définition des procédures de test
- Rédaction de cahiers de test

Réalisations Autodidactes Septembre 2021 - Septembre 2022

- Intégration CMS Wordpress
 - Création du site internet du club de handball de Lège Cap Ferret (https://legecapferret-handball.com/)
 - Formation autodidacte (cf gitlab)
 - Création site gestion immobilière en Angular
 - Création d'un thumbnail de news en PHP
 - · ..

Développeuse Front-end

Juin - Juillet 2021

Web Design Marchand, Bordeaux (33), Stage, 6 semaines

Création d'un site marchand de démonstration pour les présentation client en PHP avec le Framework Symfony

• Création de templates de newsletter en HTML / CSS

Technicienne de laboratoire LABORATOIRE ICARE, Martillac (33)

2009 - 2021

Réalisation de tests in vitro sur des produits chimique et dispositif médicaux Responsable d'étude sur les mode opératoire en lien avec la culture cellulaire

- Suivi de mode opératoire
- Respect des normes
- Rédaction des résultats
- Gestion des stock de produit de laboratoire

FORMATIONS

2023 : Bachelor Concepteur Développeur d'Application

Titre RNCP de niveau VI (équivalent Bac+3)

CESI Bordeaux

2021: Formation Développeur web, Web Mobile

Titre RNCP de niveau V (équivalent Bac+2)

IFPA Mérignac

2008: BTSA ANABIOTEC

Lycée agricole de Vendôme (41).

2006 : **BAC STL BGB**

Lycée technologique Saint Louis, Bordeaux

CONTACT

Andernos-les-Bains

06 65 61 70 73

olivia@lahary.net

http://olivia.lahary.net

COMPÉTENCES

Soft Skills

- Travail en équipe
- Curieuse
- Motivée
- Compétence analytique

Hard Skills

- Gestion de projets
- Respect des normes
- Création de documentation technique
- Création de cahier et procédure de test
- Concevoir, développer et tester des solutions logicielles
- Assurer le maintien en condition opérationnelle des solutions logicielle
- Réaliser la veille technologique

Conteneurisation : Docker

Gestion de projet : Jira, Trello, Azure

DevOps,

CI/CD: GitLab, Jenkins, Redmine

Tests: Ranorex, Cypress

Langages: HTML, CSS, Javascript, Java,

PHP, Python, WLangage **Frameworks** : React, Angular,

Symfony, WinDev

CMS: Wordpress, Squarespace

Versionning : Git, GDS

SGBD: MySQL, MariaDB, MongoDB,

HFSQL **API**: Postman

INFORMATIONS COMPLÉMENTAIRES

Langue: Anglais

Permis B, Véhicule.

Pratique du handball , club de Lège Cap-Ferret

Bénévolat (participation à des manifestations organisées par ce club).

Pâtisserie, Cuisine, Lecture.